臺灣基隆地方法院刑事判決　　　　　 96年度易字第626號
公　訴　人　臺灣基隆地方法院檢察署檢察官
被　　　告　庚○○
被　　　告　己○○
被　　　告　丙○○
被　　　告　甲○○
上列被告因傷害案件，經檢察官提起公訴（96年度偵字第2907號）
，本院判決如下：
    主  文
庚○○、己○○共同傷害人之身體，庚○○處拘役伍拾日，如易
科罰金以新臺幣壹仟元折算壹日，減為拘役貳拾伍日，如易科罰
金以新臺幣壹仟元折算壹日，己○○處拘役參拾日，如易科罰金
以新臺幣壹仟元折算壹日，減為拘役拾伍日，如易科罰金以新臺
幣壹仟元折算壹日。
丙○○、甲○○共同傷害人之身體，丙○○處拘役貳拾日，如易
科罰金以新臺幣壹仟元折算壹日，減為拘役拾日，如易科罰金以
新臺幣壹仟元折算壹日，甲○○處拘役參拾日，如易科罰金以新
臺幣壹仟元折算壹日，減為拘役拾伍日，如易科罰金以新臺幣壹
仟元折算壹日。
    事  實
一、庚○○為己○○之兄、王雪卿（另經檢察官不起訴處分）之
    夫，丙○○與甲○○為父子關係，與乙○○○為夫妻關係；
    緣庚○○夫妻與丙○○一家為多年鄰居關係，然因細故及競
    爭鄰長關係，平日相處不睦，宿怨頗深；民國96年4 月13日
    下午，庚○○下班騎乘機車回家，於路經乙○○○住家前時
    ，因故按鳴喇叭，引起在家門口前休憩之乙○○○不滿，雙
    方發生爭吵；同日下午7 時30分許，庚○○與其妻王雪卿及
    女兒、女婿至住家附近位於基隆市○○路285 號之己○○住
    處聊天唱歌時，丙○○、甲○○及乙○○○因前述與庚○○
    之爭吵事件，得知庚○○在己○○住處，即至上開住處門口
    ，欲找庚○○理論，丙○○與庚○○發生推擠拉扯，乙○○○欲阻止庚○○，庚○○竟基於傷害犯意，持安全帽1 頂揮
    打到乙○○○頭部，使乙○○○受有頭部外傷之傷害；甲○○見其母乙○○○遭庚○○揮打跌倒，乃隨手持起孫士傑置
    於南榮路281 號「鋼都鋁業店」店門口之白鐵製畚斗，欲朝
    庚○○丟擲，己○○見甲○○手持白鐵畚斗，並見庚○○與
    丙○○、甲○○爭執拉扯，竟與庚○○基於傷害之犯意連絡
    ，亦加入拉扯甲○○。甲○○與庚○○、己○○互相扭打拉
    扯，丙○○欲援助甲○○時，遭己○○徒手打到頭部及推倒
    在地，因此受有頭部外傷、胸部挫傷之傷害。甲○○因與庚○○、己○○拉扯，致受有右膝擦挫傷及左腳趾擦挫傷之傷
    害；庚○○則受有右中指裂傷1公分、左胸多處擦挫傷2公分
    、左前額擦挫傷1公分等傷害。
二、案經乙○○○、丙○○、甲○○、庚○○分別訴由基隆市警
    察局第一分局報請臺灣基隆地方法檢察署檢察官偵查起訴。
    理  由
壹、證據能力部分：
    被告以外之人於審判外之言詞或書面陳述，除法律有規定者
    外，不得作為證據，刑事訴訟法第159 條第1 項固有明文；
    惟被告以外之人於審判外之陳述，雖不符同法第159 條之1
    至之4 規定，而經當事人於審判程序同意作為證據，法院審
    酌該言詞陳述或書面陳述作成時之情況，認為適當者，亦得
    為證據。又當事人、代理人或辯護人於法院調查證據時，知
    有第159 條第1 項不得為證據之情形，而未於言詞辯論終結
    前聲明異議者，視為有前項之同意，同法第159 條之5 亦定
    有明文。本件公訴人及被告丙○○、甲○○、庚○○、己○○對於本案相關證人於偵查中之證述暨其他相關具傳聞性質
    之證據資料之證據能力，均表示沒有爭執，且迄於言詞辯論
    終結前亦未聲明異議。本院審酌本案證人之陳述及證據資料
    作成時之情況，核無違法取證或其他瑕疵，認為以之作為證
    據為適當，前述證人於審判外之陳述及相關證據資料，自得
    做為證據。
貳、實體部分
一、被告庚○○傷害乙○○○、丙○○、甲○○部分：
    訊據被告庚○○對於上開時、地與丙○○、甲○○互毆之事
    實，坦承不諱，核與告訴人丙○○、甲○○指訴情節相符，
    並經證人王雪卿於警詢（詳偵查卷第16、17頁）、乙○○○
    於警詢（詳偵查卷第30頁）、孫士傑於警詢、偵查中及本院
    審理時（詳偵查卷第50、69、70頁、本院96年12月19日審判
    筆錄）、戊○○於警詢、偵查中（詳偵查卷第54、55、70頁
    、本院96年12月19日審判筆錄）證述綦詳，復有診斷證明書
    附卷可稽，堪信被告此部分自白與事實相符。另被告否認有
    持安全帽毆打告訴人乙○○○之犯行，惟查，上述事實，業
    據告訴人乙○○○於歷次偵審時指訴綦詳，並經證人丙○○
    、甲○○於警詢、偵查中（詳偵查卷第20、40頁）、孫士傑
    於警詢、偵查中及本院審理時（詳偵查卷第50、69、70頁、
    本院96年12月19日審判筆錄）證述明確，復有診斷證明書附
    卷可稽，被告庚○○有傷害乙○○○之犯行甚明。
二、被告己○○傷害丙○○、甲○○部分：
    訊據被告己○○矢口否認有於上開時、地毆打丙○○、甲○○，辯稱：只是去勸架，並把雙方拉開云云。惟查，上述事
    實，業據告訴人丙○○、甲○○於歷次偵審時指訴綦詳，並
    經證人乙○○○於警詢、偵查中（詳偵查卷第30、80頁）、
    孫士傑於警詢、偵查中（詳偵查卷第50、69、70頁）、戊○○於本院審理時（詳本院96年12月19日審判筆錄）證述明確
    ，復有診斷證明書附卷可稽，被告己○○有傷害丙○○、甲○○之犯行甚明。
三、被告丙○○、甲○○傷害庚○○部分：
    訊據被告丙○○、甲○○均矢口否認有上開毆打庚○○之犯
    行，辯稱：渠等是被打，而沒有打人云云。惟查，被告二人
    於上開時、地與庚○○互毆之事實，業據告訴人庚○○指訴
    情節相符，並經證人己○○於警詢（詳偵查卷第12、13、頁
    ）、王雪卿於警詢（詳偵查卷第16、17頁）、孫士傑於警詢
    、偵查中（詳偵查卷第50、69、70頁）、戊○○於警詢、偵
    查中及本院審理時（詳偵查卷第54、55、70頁、本院96年12
    月19日審判筆錄）證述屬實，復有診斷證明書附卷可稽，堪
    信被告二人確有共同傷害之犯行，至為灼然。
四、綜上所述，本件事證明確，應依法論科。
五、核被告庚○○、己○○、丙○○、甲○○所為，均係犯刑法
    第277條第1項傷害罪。被告庚○○傷害乙○○○、丙○○、
    甲○○為接續行為，僅論以一罪。被告庚○○與己○○就傷
    害丙○○、甲○○間，被告丙○○、甲○○就傷害庚○○間
    ，分別有犯意聯絡及行為分擔，皆為共同正犯。爰審酌被告
    等僅因細故，即發生互毆，兼衡以被告犯後態度等一切情狀
    ，各量處如主文所示之刑，並均諭知易科罰金之折算標準，
    以示懲儆。末查被告四人犯罪時間，係在96年4 月24日之前
    ，所犯符合中華民國96年罪犯減刑條例第2條第1項第3 款之
    規定，分別減其宣告刑二分之一，並依原標準諭知易科罰金
    之折算標準。
據上論斷，應依刑事訴訟法第284條之1、第299條第1項前段，刑
法第277條第1項、第28條、第41條第1 項，刑法施行法第1條之1
，中華民國96年罪犯減刑條例第2條第1項第3款、第7條，判決如
主文。
本案經檢察官丁○○到庭執行職務。
中　　華　　民　　國　　96　　年　　12　　月　　31　　日
                  刑事第四庭法    官  齊潔
以上正本證明與原本無異。
如不服本判決應於收受本判決後10日內向本院提出上訴書狀，其
未敘述上訴理由者，並得於提起上訴後10日內向本院補提理由書
狀（均須按他造當事人之人數附繕本）「切勿逕送上級法院」。
中　　華　　民　　國　　96　　年　　12　　月　　31　　日
                            書 記 官  王月娥
附錄論罪法條
刑法第277條第1項
傷害人之身體或健康者，處3年以下有期徒刑、拘役或1千元以下
罰金。
